---
title: "Conceptos Básicos en R"
output:
  html_document:
    df_print: paged
---

## Aritmética Básica en R

**R** es una supercalculadora que podemos utilizar de la misma forma.
Estas son algunas de las operaciones básicas:

**Suma**
```{r}
5+4
```

**Resta**
```{r}
36-29
```

**División**
```{r}
15/4
```

**Multiplicación**
```{r}
7*8
```

**Exponentes**
```{r}
2^3
```
 
**Módulo**
```{r}
17%%5
```

**Orden de las operaciones**
```{r}
(100 * 2) + (50 / 2)
```

##Variables
Veamos ahora como asignar variables en R.
Podemos usar el caracter <- para asignar una variable, el símbolo es similar a una flecha apuntando al nombre de la variable 

**Asignación de valores en variables**
```{r}
a<-5
```

**Valor de la variable**
```{r}
a
```

**Operaciones con la variable**
```{r}
a+3
```

**Operaciones entre variables**
```{r}
b<-20
a+b+100
```


##Tipos de Datos
Revisemos algunas clases de datos en R

###Numéricos
Números decimales (valores flotantes) son parte de la clase numérica en R
```{r}
x<-3.1415
```

###Enteros
Los números enteros también son parte de la clase numérica
```{r}
i<-5
```

##Lógicos
Los valores booleanos(Verdadero y Falso) son parte de la clase lógica. En R se escriben como **TRUE** y **FALSE**.
```{r}
t<-TRUE
f<-FALSE
```

```{r}
t
```

```{r}
f
```

## Vectores

Vectores son una de las principales estructuras de datos en R. Un vector es un arreglo unidimensional que puede contener datos numéricos, caracteres o lógicos. 

Podemos crear un vector usando la función **c()**. Para usar la función, ponemos elementos del arreglo separados por comas.

Veamos algunos ejemplos:

```{r}
# Using c() to create a vector of numeric elements
nvec <- c(1,2,3,4,5)
```


Podemos verificar el tipo de elemntos que contiene el vector usando la función **class()**
```{r}
class(nvec)
```

Veamos otro ejemplo
```{r}
# Vector of characters
cvec <- c('U','S','A')
cvec
```

```{r}
class(cvec)
```

Otro ejemplo
```{r}
lvec <- c(TRUE,FALSE)
lvec
```

```{r}
class(lvec)
```

Note que no se pueden mezclar tipos de datos en un vector. Si usted mezcla datos R va transformarlos para que todos sean del mismo tipo de datos.
Veamos unos ejemplos:

```{r}
v <- c(FALSE,2)
```

```{r}
v
```

```{r}
class(v)
```

otro ejemplo
```{r}
v <- c('A',1)
```

```{r}
v
```

```{r}
class(v)
```


## Nombres de Vectores
Podemos usar la función **names()** para asignar nombres a los elemnetos en un vector. Por ejemplo, imagine el siguiente vector conteniendo temperaturas de la semana:
```{r}
temps <- c(24,25,22,25,27,26,24)
```

```{r}
temps
```

Sabemos que hay 7 valores de temperatura para los 7 días de la semana, pero no sabemos cual es la correspondencia con respecto a los días. Esto puede ser solucionado añadiendo nombres al vector:

```{r}
names(temps)<-c('Mie', 'Jue','Vie','Sab','Dom','Lun','Mar')
```

Veamos ahora que pasa cuando se imprime el vector

```{r}
temps
```

Dependiendo del **IDE** que se use, usted verá el vector horizontal o vertical, en nuestro caso saldrá horizontal.
Note que tampoco debe reescribir los nombres una y otra vez, usted puede simplemente asignarlos a otra variable y luego asignar esta variable como nombre del vector.

```{r}
nombres<-c('Mie', 'Jue','Vie','Sab','Dom','Lun','Mar')
temps_SanMiguel<-c(36,34,37,40,38,37,36)
names(temps_SanMiguel)<-nombres
```

```{r}
temps_SanMiguel
```

## Operaciones con Vectores

Podemos realizar operaciones aritméticas básicas con vectores y estas se efectuaran elemento por elemento, por ejemplo:

```{r}
v1 <- c(5,12,23)
v2 <- c(7,6,70)
```

### Sumando vectores

```{r}
v1+v2
```

### Restando vectores

```{r}
v1-v1
```

```{r}
v1-v2
```

### Multiplicando elemento por elemento
```{r}
v1*v2
```

### Dividiendo elemento por elemento
```{r}
v1/v2
```

## Funciones con vectores
También se pueden diseñar funciones aplicables a vectores de la siguiente forma:

**nombre_de_funcion(datos)**

R tiene muchas funciones prediseñadas de uso común, pero en ocasiones se vuelve importante diseñar nuestras propias funciones.Veamos algunas funciones de uso común:

```{r}
v1

```

### Suma

```{r}
sum(v1)
```


### Media 
```{r}
mean(v1)
```

### Desviación Estándar

```{r}
sd(v1)
```

### Máximo

```{r}
max(v1)
```

### Mínimo

```{r}
min(v1)
```

### Producto de elementos

```{r}
prod(v1)
```

Estas no son todas las funciones de R! Usted puede encontrar muchas más en [Funciones de R](https://cran.r-project.org/doc/contrib/Short-refcard.pdf)


## Particiones de Vectores e Indexación
Usted puede usar la notación con corchetes para acceder a los elementos de un vector

```{r}
v1 <- c(100,200,300)
v2 <- c('a','b','c')
```

```{r}
v1
v2
```

La indexación funciona usando corchetes para pasar la posición del elemento. Tenga en cuenta que a diferencia de Python y otros lenguajes, el índice comienza en 1 (no en 0).

Tomemos un elemento
```{r}
v1[2]
v2[3]
```

### Múltiples índices
También se pueden seleccionar múltiples elementos a la vez usando un vector con las posiciones deseadas.

```{r}
v1[c(1,2)]
```

```{r}
v2[c(2,3)]
```

```{r}
v2[c(1,3)]
```


### Particiones
Se puede usar dos puntos (:) para indicar un pedazo de un vector. El formato es vector[indice_inicial : indice_final] para obtener la porción del vector que se requiere. Por ejemplo:

```{r}
v <- c(1,2,3,4,5,6,7,8,9,10)
```

```{r}
v[2:4]
```
```{r}
v[6:9]
```
Note que los índices incluyen los extremos.

### Indexando con nombres
Previamente vimos que podemos asignar nombres a los elementos del vector como:

```{r}
v <- c(143,277,399,488)
names(v) <- c('a','b','c','d')
```

```{r}
v['a']
```

```{r}
v[c('a','c','b')]
```

### Operadores de comparación y selección

```{r}
v
```
```{r}
v>300
```

```{r}
v[v>300]
```

También se podrían asignar los valores lógicos a una variable
```{r}
valores<- (v>300)
```

```{r}
valores
```





