---
title: "dataframes"
output: html_document
---

```{r setup, include=FALSE}
knitr::opts_chunk$set(echo = TRUE)
```

## Introducción a Dataframes
Los DataFrames son un tipo de estructura de datos que constituye una de las principales herramientas de análisis de datos con R. Las Matrices están limitadas a que todos los datos estén dentro de ella deben ser del mismo tipo (numéricos, lógicos, etc.). Con los DataFrames se puede organizar todo tipo de dato.

```{r cars}
# Dataframe about states
state.x77
```

```{r}
# US personal expense
USPersonalExpenditure
```

```{r}
# Women 
women
```

Para obtener una lista de todos los dataframes internos de R use data()

```{r}
data()
```

### Trabajando con DataFrames
Para visualizar algunos DataFrames que son demasiado grandes usted puede usar las funciones **head()** y **tail()** que le permiten ver las primeras y últimas filas del DataFrame respectivamente.

```{r}
# Quick variable assignment to save typing
states <- state.x77
head(states)
```

```{r}
tail(states)
```

### Resumen de la información

Se puede usar la función **str()** para obbtener la estructura de un dataframe como los nombres de las variables y los tipos de datos. También se puede usar la función **summary()** para obtener un rápido resumen estadístico de todas las columnas de un DataFrame, y dependiendo de los datos, esto puede o no ser útil.

```{r}
# Estructura de Datos
str(states)
```


```{r}
# Resumen estadístico de los datos
summary(states)
```

### Creando DataFrames

Podemos crear DataFrames usando la función **data.frame()** y proporcionado vectores como datos de entrada. Por ejemplo:

```{r pressure, echo=FALSE}
dias <- c('lun','mar','mie','jue','vie')
temp <- c(22.2,21,23,24.3,25)
lluvia <- c(TRUE, TRUE, FALSE, FALSE, TRUE)
```

```{r}
#creando el dataframe
df<-data.frame(dias, temp, lluvia)
```

```{r}
df
```


```{r}
str(df)
```
 
```{r}
summary(df)
```

## Operaciones con Data Frames
Los Data Frames, a pesar de ser tan sencillos, son de las herramientas más poderosas de R. A continuación Creating Data Frames
daremos un vistazo a:
•Creación de Data Frames
•Importar y Exportar Datos
•Obtener infomación acerca de Data Frames
•Referenciación de Celdas
•Referenciación de Filas
•Referenciación de Columnas
•Añadir Filas
•Añadir Columnas
•Agregando Nombres a Columnas
•Seleccionando múltiples filas
•Selecting múltiples columnas
•Lidiando con valores faltantes


### Creando Data Frames

```{r}
empty <- data.frame() # data frame vacío

c1 <- 1:10 # vector de enteros

c2 <- letters[1:10] # vector de caracteres

df <- data.frame(col.name.1=c1,col.name.2=c2)
```

```{r}
df
```

### Importando y Exportando Datos

```{r}
#Ingrese el nombre de un archivo csv
d2 <- read.csv('algun_archivo.csv')

# For Excel Files
# Load the readxl package
library(readxl)
# Call info from the sheets using read.excel
df <- read_excel('Sample-Sales-Data.xlsx',sheet='Sheet1')

# Output to csv
write.csv(df, file='otro_archivo.csv')
```


### Información del Data Frame

```{r}
# Conteo de filas y columnas
nrow(df)
ncol(df)
```

```{r}
# Nombres de columnas
colnames(df)
```


```{r}
# Nombres de filas
head(rownames(df),10)
```

### Referenciando celdas
Se pude pensar en 2 pares de corchetes para una celda individual y solo un par de corchetes para múltiples celdas.


```{r}
vec <- df[[5, 2]] # get cell by [[row,col]] num

newdf <- df[1:5, 1:2] # get multiplt cells in new df

df[[2, colnames(df)[1]]] <- 99999 # reassign a single cell
```

```{r}
df
```


### Referenciando columnas
Usualmente se usará el formato **[fila,]**

```{r}
# retorna un data frame (no un vector!)
rowdf <- df[1, ]
```

```{r}
rowdf
```

```{r}
# para obtener una fila como vector se usa
vrow <- as.numeric(as.vector(df[1,]))
vrow
```

### Referenciando columnas

La mayoría de columnas retornan un vector:

```{r}
cars<- mtcars
head(cars,3)
```

```{r}
colv1 <- cars$mpg # retorna un vector
colv1

colv2 <- cars[, 'mpg'] # retorna un vector
colv2

colv3<- cars[, 1] # a es un int o string
colv3

colv4 <- cars[['mpg']] # retorna un vector
colv4
```


```{r}
# Maneras de Retornar un Data Frames
mpgdf <- cars['mpg'] # retorna columna mpg de df
head(mpgdf)

mpgdf2 <- cars[1] # retorna "primera columna" de df
head(mpgdf2)
```

### Añadiendo columnas

```{r}
colnames(df)
```


```{r}
# Ambos argumentos son Data Frames
df2 <- data.frame(Postcode=111,Sales_Rep_ID=333, Sales_Rep_Name="NUEVO DATO", Year=5, Value=10)
df2

# use rbind to bind a new row!
dfnew <- rbind(df,df2)
```

```{r}
tail(dfnew)
```


### Añadiendo columnas
```{r}
df$newcol <- rep(5, nrow(df)) # columna llena de valores 5
df
```


```{r}
df[, 'copia_de_col2'] <- df$Year # copy a col
df
```


```{r}
df3 <- cbind(df, df$Postcode)
df3
```


### Cambiando nombre a columnas


```{r}
# Renombrando una columna a la vez
colnames(df)[2] <- 'NOMBRE SEGUNDA COLUMNA'
df

# Renombrando todas las columnas e una sola vez con un vector
colnames(df) <- c('col.name.1', 'col.name.2', 'newcol', 'copy.of.col2' ,'col1.times.2')
df
```


### Seleccionando múltiples filas

```{r}
primeras.cinco.filas <- df[1:5, ] # Mismo que head(df, 5)
primeras.cinco.filas
```

```{r}
# Todas las filas menos la fila 2
everything.but.row.two <- df[-2, ]
everything.but.row.two
```

```{r}
# Selección Condicional

# Opción 1
sub1 <- df[ (df$col.name.1 > 8 & df$col1.times.2 > 10), ]
sub1

#Opción 2
sub2 <- subset(df, col.name.1 > 8 & col1.times.2 > 10)
sub2

```


### Seleccionando múltiples columnas

Por índice
```{r}
df[, c(1, 2, 3)] #Grab cols 1 2 3
```

Por nombre
```{r}
df[, c('col.name.1', 'col1.times.2')] # by name
```


```{r}
df[, -1] # todo menos la primera
```


```{r}
df[, -c(1, 3)] # elimina columna 1 y 3
```

### Lidiando con valores faltantes

```{r}
any(is.na(df)) # detecta cualquier valor faltante en el dataframe
```

```{r}
any(is.na(df$col.name.1)) # detecta cualquier valor faltante en la columna
```

```{r}
# Borra filas con valores faltantes
df <- df[!is.na(df$col), ]
```

```{r}
# reemplaza NAs con otro valor
df[is.na(df)] <- 0 # acá reemplazamos por 0
```

```{r}
df$col[is.na(df$col)] <- 999 # Para cierta columna

```





## Selección e Indexación en DataFrames 
Podemos usar la notación con corchetes para seleccionar información dentro de un DataFrame **df[filas,columnas]**

```{r}
#Todo de la primera fila
df[1,]
```

```{r}
#Todo de la primera columna
df[,1]
```

```{r}
#Datos del viernes
df[5,]
```

### Selección usando columnas

Creemos de nuevo un Data Frames
```{r}
dias <- c('lun','mar','mie','jue','vie')
temp <- c(22.2,21,23,24.3,25)
lluvia <- c(TRUE, TRUE, FALSE, FALSE, TRUE)
```

```{r}
#creando el dataframe
df<-data.frame(dias, temp, lluvia)
```



```{r}
#Todos los valores de lluvia
df[,"lluvia"]
```

```{r}
#días y temperatura de columnas 2 y 3
df[2:3,c('dias','temp')]
```

### Una columna en particular
Esto se obtiene usando simplemente **df.name$column.name**, lo cual genera un vector:

```{r}
df$lluvia
```

También se puede usar la notación en corchetes para obtener como resultado un Data Frame 
```{r}
df['lluvia']
```


```{r}
df$dias
```

### Filtrando con la condición subset
Se puede usar la función **subset()** para agarrar un subconjunto de los datos basado en cierta condición. Por ejemplo, si se quisiera tomar solo los días que llovieron se haría esto

```{r}
subset(df,subset=(lluvia==TRUE))
```
```{r}
subset(df,subset= temp>23)
```

### Ordenando un Data Frame
Un Data Frame puede ser ordenado usando la función **order**. Usando la columna con respecto a la que se quiere ordenar como insumo para la función **order()** se obtiene un vector que luego se pasa al Data Frame:

```{r}
sorted.temp <- order(df['temp'])
```

```{r}
df[sorted.temp,]
```


Veamos el contenido de sorted.temp:
```{r}
sorted.temp
```

Si se requiere el orden inverso, solo cambiamos el signo:

```{r}

desc.temp <- order(-df['temp'])
```

```{r}
df[desc.temp,]
```

```{r}
sort.temp <- order(df$temp)
df[sort.temp,]
```




